臺灣高雄地方法院刑事判決　　　　　　　94年度易字第1520號
公　訴　人　臺灣高雄地方法院檢察署檢察官
被　　　告　甲○○
上列被告因竊盜案件，經檢察官聲請依簡易判決處刑（94年度偵
緝字第1277號），本院認不宜依簡易判決處刑，改依通常程序審
理，茲判決如左：
    主  文
本件公訴不受理。
    理  由
一、公訴意旨略以：被告甲○○曾於民國87年間，因竊盜案件經
    判處有期徒刑10月確定，於89年3 月4 日縮短刑期執行完畢
    ，又於90、91年間因竊盜案件，分別為法院判處有期徒刑6
    月、拘役50日確定，於92年7 月17日易科罰金執行完畢，猶
    不知悔改，復夥同某姓名年籍不詳男子，基於意圖為自己不
    法所有之犯意聯絡，於93年6 月12日下午8 時40分許，由甲
    ○○駕駛其所有車牌號碼VP-5440 號自小客車，搭載該名男
    子，至高雄縣大寮鄉○○○路42巷鐵路平交道旁工地，乘無
    人看守之際，竊取乙○○所有之電纜線2 條、電線1 條及工
    具Ｈ型鋼吊鉤1 個等物，得手後，置於上開自小客車之後車
    廂內，適乙○○至工地巡查發現，乃上前盤問，甲○○見事
    跡敗露，隨即駕車逃逸，嗣經報警依車號而查獲，涉嫌竊盜
    罪嫌一案。
二、按檢察官就被告犯罪事實，應負舉證責任，並指出證明之方
    法。法院於第一次審判期日前，認為檢察官指出之證明方法
    顯不足認定被告有成立犯罪之可能時，應以裁定定期通知檢
    察官補正；逾期未補正者，得以裁定駁回起訴。駁回起訴之
    裁定已確定者，非有第260 條各款情形之一，不得對於同一
    案件再行起訴。違反前項規定，再行起訴者，應諭知不受理
    之判決。刑事訴訟法第161 條第1 至4 項定有明文。不起訴
    處分已確定或緩起訴處分期滿未經撤銷者，非有左列情形之
    一，不得對於同一案件再行起訴：一、發現新事實或新證據
    者。二、有第420 條第1 項第1 款、第2 款、第4 款或第5
    款所定得為再審原因之情形者。刑事訴訟法第260 條亦已明
    定。
三、本院查：
（一）被告甲○○所涉竊盜案件同一犯罪事實及罪名，前已經台
      灣高雄地方法院檢察署檢察官，於93年8 月4 日以93年度
      偵字第14270 號向本院提起公訴，本院受理後認證明方法
      不足，遂於93年11月26日日以93年易字第1674號裁定要求
      送達後30日內補正，承辦檢察官並未補正，本院遂於同年
      12 月20 日駁回其公訴，嗣經抗告，由台灣高等法院高雄
      分院於94年2 月23日抗告駁回而確定，業據本院查閱全卷
      核對屬實。
（二）觀諸該案與本案之起訴書犯罪事實部分，悉相一致，且所
      列證據清單部分，本件之起訴書除增加通緝被告到案，被
      告否認任何竊行（偵緝卷第1277號第16頁，問：有無在93
      年6 月12日在大寮偷2 條電纜線？答：「沒有」。為何傳
      訊未到？答：我未收到傳票。）之供述證據以及通知告訴
      人乙○○到庭，經乙○○陳稱：「發現2 人開車進入工地
      ，我不知他們偷什麼，經公訴人命乙○○指認甲○○之照
      片詢問是否係此人時，據其稱：當時頭髮沒理光，但年輕
      人在車上，甲○○在後面搬東西，我要求他出示證件，甲
      ○○就拿行照、駕照給我看，上面是甲○○之名字，我記
      下車牌交給警方，查證車子也確實是甲○○」等語，除此
      外，其餘均屬相同。由此可見增列證據之實質內容，起訴
      前均已存在並提出，已與法定所謂發見之新證據之意函不
      符。
（三）刑事訴訟法第260 條第1 款規定，不起訴處分已確定者，
      非發見新事實或新證據，不得對於同一案件，再行起訴。
      所謂發見新事實或新證據，係指於不起訴處分前，未經發
      見，至其後始行發見者而言。又所謂新事實或新證據，祇
      須為不起訴處分以前未經發見，且足認被告有犯罪嫌疑為
      已足，並不以其確能證明犯罪為要件。至是否未經發見，
      非指該項證據，於形式上在當時已經存在與否而言，應以
      對該證據內涵之真正意義有無發見為斷。是只須不起訴處
      分前未經發現，或檢察官對證據內涵之真正意義有所發見
      者，即可謂係新證據，原不以不起訴處分後始新發生之事
      實為限（最高法院94度台上字第1133號判決參照）。檢察
      官所提被告之辯述證據，其固於94年6 月4 日通緝被告到
      庭，有該署點名單1 紙附卷可稽，然被告之供述僅係簡短
      之否認犯行，當無新事實可供調查憑酌。又告訴人乙○○
      雖曾於偵查中到庭，然其指訴之內容及指認照片之證據與
      93年度偵字第14270 號前案之起訴內容所憑證據悉屬相同
      ，是公訴人就本案再行起訴，所憑者仍係告訴人一己之指
      述而已，告訴人之指述內容於前案起訴時已經存在，實不
      能以告訴人上開指述作為本件起訴案之新事實之佐據。
（四）本案起訴前，本院前案中（94年度易字第1674號）認為公
      訴人僅執告訴人之單方指訴為據，並未說明何以認定告訴
      人之指訴內容為真，並查明被告當日是否確實在場為此竊
      盜犯行，認其提出之證據顯不足以採認被告有成立犯罪之
      可能而裁定命補具其他足資證明前述竊盜待證事實之證據
      ，檢察官重行起訴而就有何證據足以證明上開竊盜各節，
      仍未見及有何說明論述，遍觀全卷此次重新起訴之偵查作
      為僅有通緝被告到案及傳訊告訴人乙○○1 次，而該2人
      之供述並非所謂之新事實、新證據，益徵本件並無新事實
      、新證據足為發見。
（五）此外，本院復無發現其他新事實、新證據，且查無第420
      條第1 項第1 款、第2 款、第4 款或第5 款所定得為再審
      原因之情形，是本件起訴尚與刑事訴訟法第260 條所列要
      件不符，揆諸首揭法條規定，爰不經言詞辯論，逕為不受
      理判決之諭知，以期適法。公訴人聲請併辦部分（94年度
      偵字第2378號），因本案以為不受理判決之諭知，併辦部
      分與本案即無全部或一部之裁判上一罪關係，自應退由公
      訴人另行偵辦。
據上論斷，應依刑事訴訟法第161 條第4 項、第307 條，判決如
主文。
中　　華　　民　　國　　94　　年　　10　　月　　25　　日
                刑事第六庭    審判長法　官   簡志瑩
                                    法  官   李  蓓
                                    法  官   林柏壽
以上正本證明與原本無異。
如不服本判決，應於判決送達後10日內，向本院提出上訴狀。
中　　華　　民　　國　　94　　年　　10　　月　　25　　日
                                    書記官   唐美玲
